Minutes et répertoires du notaire Michel Ange de SAINT-GEORGES, 25 février 1707 - 20 juillet 1744 (étude IV)
Archives nationales
- Minutes de Michel Ange de SAINT-GEORGES, 28 février 1707 - 1745; MC/ET/IV/336 - MC/ET/IV/535
  - Minutes. 1738, janvier - 1738, mars, janvier 1738 - mars 1738; MC/ET/IV/497
    - Coutelier (apprentissage) § Nicolas Salavin, fruitier oranger, met son fils François Salavin, âgé de 14 ans, pour 5 ans, chez Simon Maule, maître coutelier, Nourri, blanchi, logé. Moyennant 100 l., 17 février 1738; MC/ET/IV/497
    - Chardin (Eloi) maître fondeur place Saint-Jean en Grève § procuration, 24 février 1738; MC/ET/IV/497
      procuration; Chardin, Eloi
    - Chardin (Jean François) maître fondeur place Saint-Jean en Grève § procuration, 24 février 1738; MC/ET/IV/497
      procuration; Chardin, Jean François
    - Crespy (Louis) graveur; rue Saint-Jacques § bail à .., 2 mars 1738; MC/ET/IV/497
      bail; Crespy, Louis
    - Chardin (Eloi) maître fondeur place Saint-Jean en Grève § Notoriété, 7 mars 1738; MC/ET/IV/497
    - Chardin (Nicolas) maître fondeur place Saint-Jean en Grève § Notoriété, 7 mars 1738; MC/ET/IV/497
    - Chardin (Jean François) maître fondeur place Saint-Jean en Grève § Notoriété, 7 mars 1738; MC/ET/IV/497
      Chardin, Jean François
    - Brosset (Jacques) maître Coutelier rue de la Coutellerie § bail à .., 9 mars 1738; MC/ET/IV/497
      bail; Brosset, Jacques
    - Couvreur (Jean Baptiste) maître et marchand potier d'étain Pont Marie § Partage, 16 mars 1738; MC/ET/IV/497
      partage; Couvreur, Jean Baptiste
  - Minutes. 1738, avril - 1738, juin, avril 1738 - juin 1738; MC/ET/IV/498
    - Levasseur (Louis Antoine) marchand tapissier rue du Four § Consentement, 12 avril 1738; MC/ET/IV/498
      Levasseur, Louis Antoine
    - Villebrode Charlot (Pierre), marchand orfèvre, à Abbeville § Délivrance de legs, 12 avril 1738; MC/ET/IV/498
      délivrance de legs; Villebrode Charlot, Pierre
    - Desoria (Philippe François), peintre, de l'Académie de Saint-Luc, rue des Trois Maures § Quittance au roi, 19 avril 1738; MC/ET/IV/498
      quittance; Desoria, Philippe François
    - Luc de Ville marchais (François de) maître fondeur; rue Germain Laurent § bail à .., 23 avril 1738; MC/ET/IV/498
      bail; Luc De Ville Marchais, François de
    - Chicaneau (Jean Baptiste Pierre) Marchand fayancier rue Saint-Denis § partage, 26 avril 1738; MC/ET/IV/498
      partage; Chicaneau, Jean Baptiste Pierre
    - Jacquemard (Denis) marchand fayancier rue Saint-Denis § partage, 26 avril 1738; MC/ET/IV/498
      partage; Jacquemard, Denis
    - Contrat de mariage entre Marie Charles Louis d'Albert de Luynes duc de Chevreuse, maître de camp de dragons, fils de Charles Philippe d'Albert de Luynes, et de défunte Louise Léontine Jacqueline de Boubon, demeurant rue Saint-Dominique, et Henriette Nicolle d'Egmont-Pignatelly, fille de Procope Marie Antonin Philippe Charles Nicolas Augustin d'Egmont-Pignatelly duc de Gueldre et de Juliers et Henriette Julie de Durfort de Duras comtesse d'Egmont., 27 avril 1738; MC/RS//1438
      Signatures de Louis XV (roi de France, 1710-1774) et de la famille royale et des princes du sang et de hauts personnages.
      MC/ET/IV/498
      Date de création de la notice: 2011
      contrat de mariage; Palais Royal; Saint-Dominique (rue); Luynes, Charles Philippe d'Albert (1695-1758, duc de); Bourbon-Soissons, Louise Léontine Jacqueline de (1696-1721); Egmont-Pignatelli, Procope Marie Antonin Philippe Charles Nicolas Augustin d' (1703-1743); Egmont-Pignatelli, Henriette Nicole d' (1719-1782); Durfort de Duras, Henriette Julie de (1696-1779); Chevreuse, Marie Charles Louis d'Albert de Luynes (1717-1771, duc de); officier (armée)
    - Jacquemard (Denis) marchand fayancier rue Saint-Denis § Convention, 28 avril 1738; MC/ET/IV/498
      Jacquemard, Denis
    - Delhoste (Nicolas) marchand fayancier rue Saint-Dominique § Convention, 28 avril 1738; MC/ET/IV/498
      Delhoste, Nicolas
    - Delhoste (Jean Baptiste Alexandre) marchand fayancier rue Saint-Honoré § Convention, 28 avril 1738; MC/ET/IV/498
      Delhoste, Jean Baptiste Alexandre
    - Mainlevée par Philippe Coypel, écuyer, valet de chambre ordinaire du roi, demeurant rue du Doyenné, et Marie-Catherine Botet, sa femme, donataire universelle des biens de son premier mari, Louis de Chastillon, peintre et pensionnaire du roi, dessinateur de l'académie des sciences, mort à Paris le 28 avril 1734, aux termes de leur contrat de mariage passé devant Billeheu le 4 mars 1732, des oppositions formées à la requête dudit sieur de Chastillon, par exploit du 17 juin 1728, au sceau des provisions d'office de conseiller du roi, banquier expéditionnaire en cour de Rome et des légations dont furent successivement pourvus Jacques de Cagny, Louis-Augustin Gosset et Charles Caraque., 19 mai 1738; MC/ET/IV/498
      Documents du Minutier central concernant l'histoire de l'art (1700-1750), par Mireille Rambaud, tome II [études I à X, soit 2357 actes], Paris, Archives nationales, 1971, p. 232 (instrument de recherche imprimé dématérialisé, certaines notices sont plus détaillées dans la version intégrale accessible en ligne par la rubrique 'Autres instruments de recherche', voir contexte dans le Plan d’orientation général - Notaires de Paris, guides thématiques du Minutier).
    - Giroux (Nicolas) maître maçon entrepreneur des bâtiments; rue de Perpignan § Quittance, 22 mai 1738; MC/ET/IV/498
      quittance; Giroux, Nicolas
    - Parent (Henri), orfèvre, rue de la Tacherie § Mariage de .., 24 mai 1738; MC/ET/IV/498
      contrat de mariage; Parent, Henri
    - Proselle (Charles), marchand orfèvre rue de la Tacherie § Mariage de sa belle fille E.M. Morel, 24 mai 1738; MC/ET/IV/498
      contrat de mariage; Proselle, Charles; Morel, E. M.
    - Couvreur (Jean Baptiste) maître et marchand potier d'étain le pont Marie § Liquidation et partage, 3 juin 1738; MC/ET/IV/498
    - Desorin (François), peintre, rue des Trois Maures § Ratification, 17 juin 1738; MC/ET/IV/498
      ratification; Desorin, François
    - Delhoste (Nicolas) marchand fayancier rue du Vieux Colombier § Donation entre vifs, 20 juin 1738; MC/ET/IV/498
      donation; Delhoste, Nicolas
    - Lafond (Léonard) maçon aux Carrières de Charenton § Procuration, 30 juin 1738; MC/ET/IV/498
      procuration; Lafond, Léonard
    - Verel (Antoine) maître doreur rue Guérin Boisseau § Mainlevée, 15 juillet 1738; MC/ET/IV/498
      Verel, Antoine
  - Minutes. 1738, juillet - 1738, septembre, juillet 1738 - septembre 1738; MC/ET/IV/499
    - Lefevre (Claude Louis) marchand tapissier rue de la Vannerie § Notoriété, 9 juillet 1738; MC/ET/IV/499
      Lefevre, Claude Louis
    - Vallière (Clément), marchand orfèvre, rue de la Coutellerie § Notoriété, 9 juillet 1738; MC/ET/IV/499
    - Laget (Raymond), orfèvre, rue de la Joaillerie § Transport, 20 juillet 1738; MC/ET/IV/499
      cession; Laget, Raymond
    - Masson (François) marchand tapissier rue de la Huchette § transport de rente, 7 août 1738; MC/ET/IV/499
      transport de droits; Masson, François
    - Josse (François Martin) marchand joaillier rue Bourg Labbé § Invaire après le décès de Marguerite Thibaud, 13 août 1738; MC/ET/IV/499
      Josse, François Martin
    - Berry (Eustache) Ciseleur rue de la Juiverie § Inventaire après le décès de Marguerite Thibaud, 13 août 1738; MC/ET/IV/499
      inventaire; Berry, Eustache
    - Noël (Jacques) maître coutelier rue Galandre § Apprentissage, 16 août 1738; MC/ET/IV/499
      contrat d'apprentissage; Noël, Jacques
    - Lapostolle (Philibert) maître coutelier juré rue de Cléry § Apprentissage, 16 août 1738; MC/ET/IV/499
      contrat d'apprentissage; Lapostolle, Philibert
    - Bacquet (Nicolas) maître coutelier, juré rue Saint-Honoré § Apprentissage, 16 août 1738; MC/ET/IV/499
    - Coutelier (apprentissage) § Jeanne Coulon, veuve de René Croissant, tailleur de pierre, met son fils Ouen Croissant, âgé de 14 ans, pour 5 ans. Nourri, logé, blanchi. Moyennant 200 l., 16 août 1738; MC/ET/IV/499
    - Coutelier (apprentissage) § Jean Forgier, marchand de vins, met son fil Jean Anne Henri, âgé de 15 ans, pour 5 ans, chez Louis, Pastelot, maître coutelier. Nourri, logé, blanchi de gros linge; sa mère l'habilera et blanchira de menu linge Moyennant 200 l., 16 août 1738; MC/ET/IV/499
    - Durand (Antoine) maître coutelier juré rue de la Tissanderie § Apprentissage, 16 août 1738; MC/ET/IV/499
    - Pastelot (Louis) maître coutelier rue de la Verrerie § Apprentissage, 16 août 1738; MC/ET/IV/499
      contrat d'apprentissage; Pastelot, Louis
    - Adelon (Claude Claire) dessinateur à Versailles rue Dauphine § mariage de .., 8 septembre 1738; MC/ET/IV/499
      contrat de mariage; Adelon, Claude Claire
    - Rajot (Claude Pierre), orfèvre, rue de Gesvres § Mariage de .., 14 septembre 1738; MC/ET/IV/499
      contrat de mariage; Rajot, Claude Pierre
    - Josse (François Martin) marchand joaillier rue Bourg Labbé § Convention, 17 septembre 1738; MC/ET/IV/499
    - Berry (Eustache) Ciseleur rue de la Juiverie § Convention, 17 septembre 1738; MC/ET/IV/499
      Berry, Eustache
    - Lelubois (Toussaint Michel) maître horloger quai Pelletier § Apprentissage, 25 septembre 1738; MC/ET/IV/499
      contrat d'apprentissage; Lelubois, Toussaint Michel
    - Horloger (apprentissage) § Noel Vattier, marchand mercier, met son fils François Vattier, âgé de 15 ans, pour 6 ans, chez Toussaint Michel Le la bois, maître horloger. Nourri, logé. Son père fournira des draps et le blanchira. Moyennant 450 l., 25 septembre 1738; MC/ET/IV/499
  - Minutes. 1738, octobre - 1738, décembre, octobre 1738 - décembre 1738; MC/ET/IV/500
    - Audierne (Jean Gabriel), orfèvre, rue Pauchemtraye ( ?) .. § Bail à loyer, 29 octobre 1733; MC/ET/IV/500
      bail; Audierne, Jean Gabriel
    - VARIN Horloger Paris Pendule par .. § Inventaire après décès de la veuve Leureur .., 3 octobre 1738; MC/ET/IV/500
    - PICARD (François Nicolas), Peintre, de l'Académie de Saint-Luc, Rue Planchambray § Procuration par .., 31 octobre 1738; MC/ET/IV/500
      procuration; Picard, François Nicolas
    - CHOULIER (Pierre), Maître peintre, (Académie Saint-Luc) Rue Frepillon § Bail à loyer .., 3 novembre 1738; MC/ET/IV/500
    - Crose (Charles François), marchand orfèvre, Pont au Change § Désistement par .., 11 novembre 1738; MC/ET/IV/500
      renonciation; Crose, Charles François
    - Dessemes (Claude), maître orfèvre, rue Tissandier - § Mise en apprentissage chez .., 24 novembre 1738; MC/ET/IV/500
      contrat d'apprentissage; Dessemes, Claude
    - Orfèvre (Apprentissage d') § mise en .. par PIETRE (Henry) vigneron de son fils Denis, âgé de 13 ans, pour 6 ans chez DESSEYES (Claude) qui le nourri, loge, chauffe, blanchi moyennant 400 livres, 24 novembre 1738; MC/ET/IV/500
    - GADRET (Jean) Ebéniste grde rue faubourg Saint-Antoine. § Inventaire après décès de Claude Dubois., 5 décembre 1738; MC/ET/IV/500
      inventaire; Gadret, Jean
    - DOREUR (apprentissage de) § mise en .. par FOULE (Claude) bourgeois de Paris de son beau fils MOLARD (Blaise) âgé de 14 ans pour 5 ans chez SELLIER (Laurent Claude) que le nourri, loge, couche, éclaire, chauffe - moyennant 100 livres., 9 décembre 1738; MC/ET/IV/500
    - SELLIER (Claude Laurent) Maître doreur Rue de la Tissanderie § Mise en apprentissage .., 9 décembre 1738; MC/ET/IV/500
      contrat d'apprentissage; Sellier, Claude Laurent
    - GADRET (Jean) Ebéniste grande rue du faubourg Saint-Antoine § Transaction et partage, 14 décembre 1738; MC/ET/IV/500
      partage; accord; Gadret, Jean
    - Delaroche, maître orfèvre, rue Saint-Germain-l'Auxerrois. § Consentement .., 19 décembre 1738; MC/ET/IV/500
      ratification; Delaroche, M.
    - MOURIN (Vincent) Maître doreur Place Saint-Jean en Grève § Consentement et notoriété .., 21 décembre 1738; MC/ET/IV/500
      Mourin, Vincent
    - GIRAULT (Jacques René), maître fondeur, enclos du Palais § Inventaire après décès de..., 17 décembre 1738; MC/ET/IV/500
      Artisans XVIIIe siècle, par M. Rambaud et C. Grodecki, 1956-1977 (fichier papier entièrement dématérialisé; voir contexte dans le Plan d’orientation général - Notaires de Paris, guides thématiques du Minutier).
      inventaire; Girault, Jacques René
  - Minutes. 1739, janvier - 1739, mars, janvier 1739 - mars 1739; MC/ET/IV/501
    - Chardin (Eloy) maître fondeur § Notoriété, 1er janvier 1739; MC/ET/IV/501
    - Mercier (Jean-Baptiste), marchand orfèvre, rue de Gesvres § Transport de bail, 11 janvier 1739; MC/ET/IV/501
    - Bouillerot (Luc), marchand orfèvre joaillier, rue du Crucifix § Quittance, 15 janvier 1739; MC/ET/IV/501
      quittance; Bouillerot, Luc
    - Bouillerot (Luc), marchand orfèvre joaillier, rue Saint-Jacques-de-la-Boucherie § Inventaire après le décès de Marie Anne Saugou, 21 janvier 1739; MC/ET/IV/501
      inventaire après décès; Bouillerot, Luc; Saugou, Marie Anne
    - Bouillerot (Nicolas), marchand orfèvre joaillier, sur le Pont-aux-Changes § Inventaire après le décès de Marie Anne Saugon, 21 janvier 1739; MC/ET/IV/501
      inventaire; Bouillerot, Nicolas; Saugon, Marie Anne
    - Balin (François) maître coutelier rue Jean Painmolet § bail à .., 23 janvier 1739; MC/ET/IV/501
      bail; Balin, François
    - Clément (Christophe) maître fondeur rue Guérin Boisseau § Notoriété, 16 février 1739; MC/ET/IV/501
      Clément, Christophe
    - Bail pour neuf ans, par Gilles-Marie Oppenord, à Hubert Fauchey, maître cordonnier, d'une maison sise rue Pastourelle, moyennant 1.200 livres de loyer annuel., 18 février 1739; MC/ET/IV/501
    - Peith (horloger à Versailles) une montre à répétition dans sa double boite et cadran d'or avec son cordon de soie et chef de cuivre, prisée 320 l. faite par .. § Inventaire après le décès de sieur Michel Charles, 26 février 1739; MC/ET/IV/501
      inventaire; Peith, M.
    - Blochet (Claude) maître horloger rue de Bretagne au Marais § Apprentissage, 4 mars 1739; MC/ET/IV/501
      contrat d'apprentissage; Blochet, Claude
    - Horloger (apprentissage) § Antoine Antiq, valet de chambre de M. de Wargemont, enseigne des gardes du Roi, met son fils Martin Antiq, âgé de 16 ans, pour 6 ans chez Claude Blochet, maître horloger. Nourri, logé, blanchi. Son père l'habillera. Moyennant 300 l., 4 mars 1739; MC/ET/IV/501
    - Joubard (Michel) marchand tapissier rue Sainte-Croix, de la Bretonnerie § Notoriété, 19 mars 1739; MC/ET/IV/501
  - Minutes. 1739, avril - 1739, juin, avril 1739 - juin 1739; MC/ET/IV/502
    - Marché aux termes duquel Julien Oré, maître maçon, entrepreneur des bâtiments du roi, demeurant rue Froidmanteau, Jérôme Sandrié, maître charpentier, demeurant rue des Remparts, Jacques Poulain-Fontaine, maître serrurier, demeurant rue Froidmanteau, Jacques-François Yvon, maître couvreur, demeurant rue Saint-Roch, s'engagent envers Marie-Armande de Rohan-Chabot, prieure du couvent des religieuses de Bon-Secours établi rue de Charonne, faubourg Saint-Antoine, et les religieuses, à exécuter les travaux nécessaires à la construction de plusieurs corps de bâtiments à ajouter audit couvent conformément aux plans, profils et élévations qui ont été faits par le sieur d'Orbay, conseiller du roi, architecte et contrôleur de ses bâtiments, chevalier de l'ordre de Saint-Michel, moyennant les prix convenus (de 5 à 90 livres la toise pour la maçonnerie); les religieuses s'engagent à payer aux entrepreneurs 18.600 livres aussitôt après le début des travaux, 20.000 livres au plus tard le 15 octobre, 20.000 livres à la réception et le reste dans un délai qui sera fixé à l'amiable entre les parties., 3 avril 1739; MC/ET/IV/502
      Étages: deux et une mansarde. - Matériaux: moellons et pierres.
      - Devis des travaux de maçonnerie. - Devis des travaux de charpenterie. - Devis des travaux de gros fer. - Devis des travaux de couverture.
      - Un plan avec deux retombes pour les étages. - Élévation et coupe en profil.
      Documents du Minutier central concernant l'histoire de l'art (1700-1750), par Mireille Rambaud, tome II [études I à X, soit 2357 actes], Paris, Archives nationales, 1971, p. 605 (instrument de recherche imprimé dématérialisé, certaines notices sont plus détaillées dans la version intégrale accessible en ligne par la rubrique 'Autres instruments de recherche', voir contexte dans le Plan d’orientation général - Notaires de Paris, guides thématiques du Minutier).
    - BON SECOURS (mon. de) à Popincourt ordre de Saint-Benoit § Devis avec plusieurs plans de DORBAY, 3 avril 1739; MC/ET/IV/502
      devis
    - Transaction entre Louis Guyot, marchand épicier, demeurant grande rue du Faubourg-Saint-Denis, et ses cohéritiers dans la succession de son neveu, Louis Guyot, d'une part, Charles Boscry, maître maçon entrepreneur, demeurant rue des Saints-Pères, d'autre part, et Marie-Madeleine Petit, veuve de Pierre Rey, chirurgien major à l'armée d'Italie, demeurant rue des Fossés-Monsieur-le-Prince, en troisième part, en règlement des difficultés survenues entre les parties à propos de la non-exécution du marché passé le 11 septembre 1731 devant Michelin, entre ledit Boscry et ledit Rey pour la reconstruction d'une maison sise rue du Four, au faubourg Saint-Germain, sur les plans du sieur Debias-Aubry, architecte; compte tenu des travaux commencés et de la restitution par l'entrepreneur, de 1.000 livres sur les 2.000 qu'il avait reçues en acompte; ledit Boscry se reconnaît débiteur de la somme de 700 livres envers les héritiers de Louis Guyot le Jeune qui avait prêté 7.000 livres audit Rey, pour la reconstruction de sa maison., 8 avril 1739; MC/ET/IV/502
      Documents du Minutier central concernant l'histoire de l'art (1700-1750), par Mireille Rambaud, tome II [études I à X, soit 2357 actes], Paris, Archives nationales, 1971, p. 622 (instrument de recherche imprimé dématérialisé, certaines notices sont plus détaillées dans la version intégrale accessible en ligne par la rubrique 'Autres instruments de recherche', voir contexte dans le Plan d’orientation général - Notaires de Paris, guides thématiques du Minutier).
    - Saint-Nicolas (Antoine), marchand orfèvre, rue Saint-Eloy § Notoriété, 16 avril 1739; MC/ET/IV/502
      notoriété; Saint-Nicolas, Antoine
    - Guillemot (Charles) marchand fayancier rue Notre Dame de Nazaret § Quittance de sa veuve, 2 mai 1739; MC/ET/IV/502
      quittance; Guillemot, Charles
    - Garnier (Pierre) maître coutelier rue de la Coutellerie § bail par .., 13 mai 1739; MC/ET/IV/502
    - Signatures de Jean-Baptiste Ledoux, sculpteur, et de Françoise-Marguerite Herpin, sa femme, en qualité de beau-frère et soeur du futur époux, au contrat de mariage entre Jacques-Fiacre Herpin, apprenti doreur, fils de défunt Jacques Herpin, marchand de vin, et Elisabeth Hubert, fille de Denis Hubert, maître peintre-doreur., 18 mai 1739; MC/ET/IV/502
      Documents du Minutier central concernant l'histoire de l'art (1700-1750), par Mireille Rambaud, tome II [études I à X, soit 2357 actes], Paris, Archives nationales, 1971, p. 461 (instrument de recherche imprimé dématérialisé, certaines notices sont plus détaillées dans la version intégrale accessible en ligne par la rubrique 'Autres instruments de recherche', voir contexte dans le Plan d’orientation général - Notaires de Paris, guides thématiques du Minutier).
    - Hubert (Denis), maître peintre et doreur, rue de la Tissanderie § Mariage de sa fille Anne Elisabeth Hubert, 18 mai 1739; MC/ET/IV/502
      contrat de mariage; Hubert, Denis
    - Marché aux termes duquel Charles Grangeret, maître maçon entrepreneur, demeurant rue des Fossés-Saint-Bernard, s'engage envers Jean-Joseph Lachaise, marchand bourgeois de Paris, à reconstruire une maison sise rue Saint-Dominique, a la porte Saint-Jacques, conformément aux plans et devis qui ont été faits par ledit Grangeret, moyennant 16.000 livres; viennent en déduction de ce prix, 1.600 livres que le sieur Grangeret déclare avoir reçues et 8.834 livres que lui devait ledit Lachaise et dont il le tient quitte; le restant, soit 1.566 livres, sera payé après l'achèvement des travaux., 19 mai 1739 - 29 octobre 1739; MC/ET/IV/502
      Étages: trois et une mansarde. - Matériaux: pierres et moellons.
      - Devis des travaux de maçonnerie, charpenterie, couverture, menuiserie, carrelage, pavage de grès, serrurerie et gros fer, vitrerie et peinture d'impression.
      - Deux plans (rez-de-chaussée et premier étage). - Deux élévations (façades sur rue et sur jardin).
      À la suite du marché: 1739, 29 octobre. Quittance des 1.566 livres qui restaient dues audit Grangeret; ledit Lachaise 'fait réserve de l'exécution dudit acte (le marché) à son égard, contre ledit sieur' (Grangeret).
      Documents du Minutier central concernant l'histoire de l'art (1700-1750), par Mireille Rambaud, tome II [études I à X, soit 2357 actes], Paris, Archives nationales, 1971, p. 674 (instrument de recherche imprimé dématérialisé, certaines notices sont plus détaillées dans la version intégrale accessible en ligne par la rubrique 'Autres instruments de recherche', voir contexte dans le Plan d’orientation général - Notaires de Paris, guides thématiques du Minutier).
    - lapidaire joaillier (apprentissage) § Jean Bertrand Delahaye, mineur émancipé d'âge, se mit pour 7 ans, chez Pierre Charles Cheron, marchand maître lapidaire joaillier. Nourri, logé, blanchi. Moyennant 500 l, par son frère prêtre Cadelier à la Sorbonne, 23 mai 1739; MC/ET/IV/502
    - Transport par Pierre Saury, architecte et inspecteur des domaines du roi, et Marie-Julienne Bellet, sa femme, demeurant rue Taille-Pain, à Étienne Paquenon, marchand bourgeois de Paris, demeurant rue du Grenier-Saint-Lazare, de 47 livres 13 sols 6 deniers de rente héréditaire sur les aides et gabelles, au principal de 1.907 livres, constituées au profit de défunte Marie-Anne-Jeanne Boichot, veuve d'Hubert Bellet de Verrière, bourgeois de Paris, mère de ladite dame Saury, moyennant 1.907 livres., 7 juin 1739; MC/ET/IV/502
      À la suite: 1739, 20 juin. Certificat de notoriété aux termes duquel Jean Sevaux et Jean-Nicolas Henriot, marchands merciers, demeurant l'un rue Saint-Martin, l'autre rue Aubry-le-Boucher, attestent que c'est par erreur que feu Hubert Bellet a été nommé de Verrière, et qu'il n'avait pris ce nom que pour se distinguer de ses proches parents qui portaient le nom de Bellet.
      Documents du Minutier central concernant l'histoire de l'art (1700-1750), par Mireille Rambaud, tome II [études I à X, soit 2357 actes], Paris, Archives nationales, 1971, p. 183 (instrument de recherche imprimé dématérialisé, certaines notices sont plus détaillées dans la version intégrale accessible en ligne par la rubrique 'Autres instruments de recherche', voir contexte dans le Plan d’orientation général - Notaires de Paris, guides thématiques du Minutier).
    - Bouillerot (Luc), marchand orfèvre, rue Saint-Jacques-de-la-Boucherie § Renonciation, 29 juin 1739; MC/ET/IV/502
      renonciation; Bouillerot, Luc
  - Minutes. 1739, juillet - 1739, septembre, juillet 1739 - septembre 1739; MC/ET/IV/503
    - Mauge (Claude) maître doreur rue Saint-Antoine § quittance, 1er juillet 1739; MC/ET/IV/503
      quittance; Mauge, Claude
    - Lequin (François Barthélemy) marchand orfèvre place de Grève § Constitution, 1er juillet 1739; MC/ET/IV/503
    - Faucier (Charles) marchand lapidaire joaillier quai des Orfèvres § Quittance, 3 juillet 1739; MC/ET/IV/503
      quittance; Faucier, Charles
    - Charlot (Pierre), marchand orfèvre, à Abbeville § Quittance de Charles Faucier, 3 juillet 1739; MC/ET/IV/503
      quittance; Charlot, Pierre; Faucier, Charles
    - Hourlier (Antoine) marchand mercier joaillier rue de la Feronnerie § Renonciation à la qualité de mercier joaillier, 8 juillet 1739; MC/ET/IV/503
      Hourlier, Antoine
    - Dourte (Jean Charles) brodeurs rue de Perpignan § Inventaire après le décès de Jean Dubois, 9 juillet 1739; MC/ET/IV/503